【裁判字號】    94,訴,3798
【裁判日期】    950120
【裁判案由】    違反槍砲彈藥刀械管制條例
【裁判全文】
臺灣臺中地方法院刑事判決              94年度訴字第3798號
公  訴  人  臺灣臺中地方法院檢察署檢察官
被      告  甲○○
指定辯護人  本院公設辯護人乙○○
上列被告因違反槍砲彈藥刀械管制條例案件，經檢察官提起公訴
（94年度偵字第16767號），本院判決如下：
    主    文
甲○○未經許可，持有可發射子彈具有殺傷力之改造手槍，累犯
，處有期徒刑貳年，併科罰金新台幣參萬元，罰金如易服勞役，
以銀元參佰元即新台幣玖佰元折算壹日。
扣案之仿ＷＡＬＴＨＥＲ廠ＰＰＫ／Ｓ型半自動手槍製造之金屬
玩具手槍壹枝(含彈匣壹個，槍枝管制編號0000000000)及土造
7．8ＭＭ子彈參顆，均沒收。
    犯 罪 事 實
一、甲○○曾於民國 (下同)92 年9月間，因詐欺案件，經臺灣
    高等法院臺中分院判處有期徒刑4月確定，於92年11月28日
    易科罰金執行完畢。猶不知悔改，復明知未經許可，不得持
    有可發射子彈具有殺傷力之槍枝及子彈，竟於93年5月中旬
    ，在台中市干城「跳蚤市場」，向年籍姓名不詳之成年男子
    ，以新台幣3萬元之價格，購買仿WALTHER廠PPK/S型半自動
    手槍製造之玩具金屬手槍換裝土造金屬槍管而成，具有殺傷
    力之改造手槍1支（含彈匣1個，槍枝管制編號0000000000
    ），及供該手槍所使用直徑約7.8MM之土造子彈5顆，並繼續
    持有之。嗣於94年9月14日下午11時許，在台中市○區○○
    ○路119號14樓之8住處把玩上開槍、彈，因友人林正鴻 (檢
    察官另為不起訴處分確定)來訪，甲○○乃將其中3顆子彈以
    衛生紙包好放在口袋，並與林正鴻在同上路117之16號前談
    話時，適有巡邏員警經過上址，認為形跡可疑而向前盤查，
    甲○○見狀，將上開衛生紙包覆之3顆子彈塞入不知情之林
    正鴻口袋而為警當場查獲，扣得該3顆子彈。嗣甲○○坦承
    持有上開子彈，並供述其前開住處尚有上開改造手槍1支及
    子彈2顆，而主動帶同警員前往其前開住處起獲上開改造槍
    彈，始得悉上情。
二、案經臺中市警察局移送臺灣臺中地方法院檢察署檢察官偵查
    起訴。
    理      由
一、上開犯罪事實業據被告甲○○在警、偵訊及本院審理時均坦
    承不諱，且經證人林正鴻在警、偵訊指證明確，並有扣案之
    上開改造手槍1枝及土造子彈5顆為憑，而上開改造槍彈經送
    請內政部警政署刑事警察局鑑驗結果，認上開改造手槍之機
    械性能良好，可擊發同案送鑑子彈，認具殺傷力，又土造子
    彈，具金屬彈頭，採樣試射2顆，可擊發，均具有殺傷力，
    有該局94年9月30日刑鑑字第0940145913號槍彈鑑定書在卷
    可按。事證明確，被告犯行堪以認定。
二、核被告所為，係犯槍砲彈藥刀械管制條例第8條第4項未經許
    可持有可發射子彈具有殺傷力之改造手槍罪及同條例第12條
    第4項未經許可持有子彈罪。被告於同一時、地，以一行為
    同時購入上開槍彈，觸犯前述二罪名，為想像競合犯，應依
    刑法第55條規定從重依槍砲彈藥刀械管制條例第8條第4項未
    經許可持有可發射子彈具有殺傷力之改造手槍罪處斷。又被
    告曾於92年9月間，因詐欺案件經本院判處有期徒刑4月確定
    ，於92年11月28日易科罰金執行完畢，有卷附臺灣高等法院
    被告前案紀錄表可稽，其於受有期徒刑執行完畢後，5年以
    內再犯本件有期徒刑以上之罪，為累犯，應依刑法第47條規
    定加重其刑。另被告為警查獲土造子彈3顆後，主動帶同警
    員前往其住處起獲上開改造手槍1枝及土造子彈2顆，顯係在
    偵、審中自白犯行，並供述全部槍、彈之來源及去向，因而
    查獲，此有職務報告附卷可參，應依同條例第18條第4項前
    段規定減輕其刑，並依刑法第71條規定先就累犯加重後，再
    減輕之。爰審酌被告於82年間曾因違反槍砲彈藥刀械管制條
    例案件，經臺灣高等法院臺中分院判處有期徒刑1年4月確定
    ，執行完畢後猶無故購買上開具有殺傷力之改造手槍及子彈
    ，顯有危害社會秩序及無辜民眾生命安全之虞，惡性非輕，
    惟念及被告持有上開槍彈並未供犯罪所用，在偵、審中坦承
    犯行，頗有悔意，犯罪後態度尚稱良好等一切情狀，量處如
    主文所示之刑，並諭知罰金如易服勞役之折算標準，以資警
    惕。
三、扣案之上開改造手槍1支（含彈匣1個)及尚未試射之土造子彈
    3顆，均具有殺傷力，屬違禁物，應依刑法第38條第1項第1款
    、第2項規定宣告沒收。至於已試射之土造子彈2顆，僅存彈
    頭及彈殼，不具子彈之完整結構，屬待廢棄物，毋庸另行宣
    告沒收，併予敘明。
據上論斷，應依刑事訴訟法第299條第1項前段，槍砲彈藥刀械管
制條例第8條第4項、第12條第4項、第18條第4項，刑法第11條前
段、第55條、第47條、第42條第2項、第38條第1項第1款、第2項
，罰金罰鍰提高標準條例第2條，判決如主文。
本案經檢察官黃雅楓到庭執行職務
中    華    民    國    95    年    1     月    20    日
                  刑事第二庭  審判長法  官  蔡名曜
                                    法  官  林慧英
                                    法  官  林金灶
上正本證明與原本無異。
如不服本判決，應於送達後十日內向本院提出上訴狀（須附繕本
），上訴於台灣高等法院台中分院。
                                    書記官  巫偉凱
中    華    民    國    95    年    1     月    20    日
附錄論罪科刑法條全文
槍砲彈藥刀械管制條例第8條第4項：
未經許可，持有、寄藏或意圖販賣而陳列第 1 項所列槍枝者，處
 3年以上10年以下有期徒刑，併科新臺幣700萬元以下罰金。
槍砲彈藥刀械管制條例第12條第4項：
未經許可，持有、寄藏或意圖販賣而陳列子彈者，處 5 年以下有
期徒刑，併科新台幣 300 萬元以下罰金。


司法院資訊處製作；財團法人民間司法改革基金會備份。
